Inventaris van het archief van het Ministerie van Economische Zaken: Directoraat-Generaal voor de Buitenlandse Economische Betrekkingen (vergaderstukken van internationale organisaties), 1945-1967
Nationaal Archief, Den Haag
- PLAN SCHUMAN / EUROPESE GEMEENSCHAP VOOR KOLEN EN STAAL (EGKS) / EUROPESE ECONOMISCHE GEMEENSCHAP (EEG).
  - Europese Economische Gemeenschap., 1960; 1655
    901 CAH 1 - CAH 30
  - Europese Economische Gemeenschap., 1957-1958; 1663
    6-237 Vrijhandelszone
  - Europese Economische Gemeenschap., 1958; 1664
  - Diverse Stukken., 1708
    - Europese Economische Gemeenschap, 1960
      Afschaffing douanerechten
    - Europese Economische Gemeenschap, 1961-1962
      211-02-26 Tariefcontingenten Portugal
    - Europese Economische Gemeenschap, 1962
      211-02-25 Tariefcontingenten alg. België
    - Europese Economische Gemeenschap, 1961-1962
      211-02-25 Tariefcontingenten Duitsland
    - Europese Economische Gemeenschap, 1961-1962
      211-02-25 Tariefcontingenten Italië
    - Europese Economische Gemeenschap, 1961-1962
      211-02-25 Tariefcontingenten Nederland
  - Europese Economische Gemeenschap., 1960-1961; 1714
    22-047 Speciale sectie landbouw economisch en sociaal comité
  - Europese Economische Gemeenschap., 1959-1962; 1719
    323 Handelspolitiek alg. o.a. nota groep "Ernst", verslagen werkgroep, handelsradenrapp. RCC
  - Diverse Stukken., 1721
    - Europese Economische Gemeenschap, 1959-1962
      323-116 grondstoffen
    - Europese Economische Gemeenschap, 1961-1962
      511-04 Hof van Justitie
  - Diverse Stukken., 1736
    - Europese Economische Gemeenschap, 1958-1962
      901 Europese Ontwikkelingsfonds, technische hulp
    - Ned. delegatie bij de Intergouv. Commissie te Brussel, ingesteld door de Conferentie van Messina, 1955
  - Ned. delegatie bij de Intergouv. Commissie te Brussel, ingesteld door de Conferentie van Messina., 1963; 1737
    I D.G. Buitenlandse Betrekkingen
  - Ned. delegatie bij de Intergouv. Commissie te Brussel, ingesteld door de Conferentie van Messina., 1962-1963; 1738
    II D.G. Economische en Financiële Zaken
  - Ned. delegatie bij de Intergouv. Commissie te Brussel, ingesteld door de Conferentie van Messina., 1963; 1739
    III D.G. Interne Markt
  - Ned. delegatie bij de Intergouv. Commissie te Brussel, ingesteld door de Conferentie van Messina., 1963; 1740
  - Ned. delegatie bij de Intergouv. Commissie te Brussel, ingesteld door de Conferentie van Messina., 1963; 1741
  - Ned. delegatie bij de Intergouv. Commissie te Brussel, ingesteld door de Conferentie van Messina., 1963; 1742
  - Ned. delegatie bij de Intergouv. Commissie te Brussel, ingesteld door de Conferentie van Messina., 1963; 1743
  - Ned. delegatie bij de Intergouv. Commissie te Brussel, ingesteld door de Conferentie van Messina., 1963; 1744
    IV D.G. v.d. Concurrentie
  - Ned. delegatie bij de Intergouv. Commissie te Brussel, ingesteld door de Conferentie van Messina., 1963; 1745
  - Ned. delegatie bij de Intergouv. Commissie te Brussel, ingesteld door de Conferentie van Messina., 1960-1964; 1746
    V D.G. van Sociale Zaken
  - Ned. delegatie bij de Intergouv. Commissie te Brussel, ingesteld door de Conferentie van Messina., 1963; 1747
    VI D.G. v.d. Landbouw
  - Ned. delegatie bij de Intergouv. Commissie te Brussel, ingesteld door de Conferentie van Messina., 1963; 1747A
  - Diverse Stukken., 1748
    - Ned. delegatie bij de Intergouv. Commissie te Brussel, ingesteld door de Conferentie van Messina, 1960-1962
      VII D.G. Vervoer
    - Ned. delegatie bij de Intergouv. Commissie te Brussel, ingesteld door de Conferentie van Messina, 1963
      VIII D.G. Ontwikkeling van Landen Overzee
  - Diverse Stukken., 1749
    - Ned. delegatie bij de Intergouv. Commissie te Brussel, ingesteld door de Conferentie van Messina, 1963
    - Ned. delegatie bij de Intergouv. Commissie te Brussel, ingesteld door de Conferentie van Messina, 1962
    - Ned. delegatie bij de Intergouv. Commissie te Brussel, ingesteld door de Conferentie van Messina, 1962
      IX Begrotingen
    - Ned. delegatie bij de Intergouv. Commissie te Brussel, ingesteld door de Conferentie van Messina, 1960-1961
      X Bureau voor de Statistiek
  - Diverse Stukken., 1752
    - Ned. delegatie bij de Intergouv. Commissie te Brussel, ingesteld door de Conferentie van Messina, 1961
      22-040'4 Oriëntatie en garantiefonds Landbouw
    - Ned. delegatie bij de Intergouv. Commissie te Brussel, ingesteld door de Conferentie van Messina, 1960
      234-068 Lib. Deviezenvergunning
    - Ned. delegatie bij de Intergouv. Commissie te Brussel, ingesteld door de Conferentie van Messina, 1961
      6-233 betrekkingen met Benelux
    - Ned. delegatie bij de Intergouv. Commissie te Brussel, ingesteld door de Conferentie van Messina, 1957-1961
      6-235 maatregelen in het kader van de gemeenschappelijke markt
    - Ned. delegatie bij de Intergouv. Commissie te Brussel, ingesteld door de Conferentie van Messina, 1957-1962
      6-237 Toetredingszaken (algemeen EVA-landen VHZ.)
    - Ned. delegatie bij de Intergouv. Commissie te Brussel, ingesteld door de Conferentie van Messina, 1958
      61-245 infunctietreding Commissie
    - Ned. delegatie bij de Intergouv. Commissie te Brussel, ingesteld door de Conferentie van Messina, 1960
      7-01 lijst G (onderhandelingstariefposten)
  - Diverse Stukken., 1754
    - Spanje, 1959-1960
      Wensen
    - Spanje, 1959
      Compendium
    - Spanje, 1960-1964
      GATT
  - Bulletin Quotidien d'Europe (dagbulletins)., 1959; 1764
    Jan. - juni/juli - sept.
  - Bulletin Quotidien d'Europe (dagbulletins)., 1959; 1765
    Okt./nov. - dec.
  - Bulletin Quotidien d'Europe (dagbulletins)., 1960; 1766
    Jan. - febr./mrt. - apr./mei - juni
  - Bulletin Quotidien d'Europe (dagbulletins)., 1960; 1767
    Juli - aug./sept. - okt./nov. - dec.
  - Bulletin Quotidien d'Europe (dagbulletins)., 1961; 1768
  - Bulletin Quotidien d'Europe (dagbulletins)., 1961; 1769
  - Bulletin Quotidien d'Europe (dagbulletins)., 1962; 1770
  - Bulletin Quotidien d'Europe (dagbulletins)., 1962; 1771
  - Bulletin Quotidien d'Europe (dagbulletins)., 1963; 1772
  - Bulletin Quotidien d'Europe (dagbulletins)., 1963; 1773
  - Bulletin Quotidien d'Europe (dagbulletins)., 1964; 1774
  - Bulletin Quotidien d'Europe (dagbulletins)., 1964; 1775
  - Diverse Stukken., 1804
    - Cee, 1963
      Verslagen conferentie (02)
    - Cee, 1964
    - Cee, 1963
      Verslagen conferentie (26)
  - Diverse Stukken., 1805
    - Cee, 1964
    - Cee, 1964
      Verslagen conferentie (311)
  - Commissie Stukken., 1961; 1817
    Tct. verslagen
  - Bureau Monnet, agrarische integratie., 1951-1952; 1931
  - Europese Economische Gemeenschap., 1964; 1941
    D.G. Buitenlandse Betrekkingen
  - Europese Economische Gemeenschap., 1965; 1942
  - Europese Economische Gemeenschap., 1965-1966; 1943
  - Europese Economische Gemeenschap., 1964-1965; 1944
    D.G. Economische en Financiële Zaken
  - Europese Economische Gemeenschap., 1964; 1945
    D.G. Interne Markt
  - Europese Economische Gemeenschap., 1964; 1946
  - Europese Economische Gemeenschap., 1964; 1947
  - Europese Economische Gemeenschap., 1964; 1948
  - Europese Economische Gemeenschap., 1964; 1949
  - Europese Economische Gemeenschap., 1964; 1950
  - Europese Economische Gemeenschap., 1964; 1951
  - Europese Economische Gemeenschap., 1964; 1952
  - Europese Economische Gemeenschap., 1964; 1953
  - Europese Economische Gemeenschap., 1964; 1954
  - Europese Economische Gemeenschap., 1964; 1955
  - Europese Economische Gemeenschap., 1965; 1956
  - Europese Economische Gemeenschap., 1965; 1957
  - Europese Economische Gemeenschap., 1965; 1958
  - Europese Economische Gemeenschap., 1965; 1959
  - Europese Economische Gemeenschap., 1965; 1960
  - Europese Economische Gemeenschap., 1965; 1961
  - Europese Economische Gemeenschap., 1965; 1962
  - Europese Economische Gemeenschap., 1965; 1963
  - Europese Economische Gemeenschap., 1965; 1964
  - Europese Economische Gemeenschap., 1965
  - Europese Economische Gemeenschap., 1964; 1966
    D.G. v.d. Concurrentie
  - Europese Economische Gemeenschap., 1964; 1967
  - Europese Economische Gemeenschap., 1964; 1968
  - Europese Economische Gemeenschap., 1965; 1969
  - Europese Economische Gemeenschap., 1964-1965; 1970
    D.G. van Sociale Zaken
  - Europese Economische Gemeenschap., 1964; 1971
    D.G. van de Landbouw
  - Europese Economische Gemeenschap., 1964-1965; 1972
  - Europese Economische Gemeenschap., 1964; 1973
    D.G. Vervoer
  - Europese Economische Gemeenschap., 1964; 1974
    D.G. Ontwikkeling van landen overzee
  - Europese Economische Gemeenschap., 1964; 1975
  - Europese Economische Gemeenschap., 1965; 1976
  - Europese Economische Gemeenschap., 1965; 1977
  - Europese Economische Gemeenschap., 1963; 1978
    Nrs. 1-100
  - Europese Economische Gemeenschap., 1963; 1979
    Nrs. 101-215
  - Europese Economische Gemeenschap., 1963; 1980
    Nrs. 216-325
  - Europese Economische Gemeenschap., 1963; 1981
    Nrs. 326-425
  - Europese Economische Gemeenschap., 1963; 1982
    Witte documenten
    Nrs. 426-520
  - Europese Economische Gemeenschap., 1963; 1983
    Nrs. 521-575
  - Europese Economische Gemeenschap., 1963; 1984
    Nrs. 576-655
  - Europese Economische Gemeenschap., 1963; 1985
    Nrs. 656-745
  - Europese Economische Gemeenschap., 1963; 1986
    Nrs. 746-830
  - Europese Economische Gemeenschap., 1963; 1987
    Nrs. 831-890
  - Europese Economische Gemeenschap., 1963; 1988
    Nrs. 891-1005
  - Europese Economische Gemeenschap., 1963; 1989
    Nrs. 1006-1090
  - Europese Economische Gemeenschap., 1963; 1990
    Nrs. 1091-1130
  - Europese Economische Gemeenschap., 1963; 1991
    Nrs. 1131-1180
  - Europese Economische Gemeenschap., 1963; 1992
    Nrs. 1189-1275
  - Europese Economische Gemeenschap., 1963; 1993
    Nrs. 1276-1300
  - Europese Economische Gemeenschap., 1963; 1994
    Nrs. 1301-1345
  - Europese Economische Gemeenschap., 1963; 1995
    Nrs. 1346-1395
  - Europese Economische Gemeenschap., 1963; 1996
    Nrs. 1396-1470
  - Europese Economische Gemeenschap., 1963; 1997
    Nrs. 1471-1550
  - Europese Economische Gemeenschap., 1963; 1998
    Nrs. 1551-1600
  - Europese Economische Gemeenschap., 1963; 1999
    Nrs. 1601-1660
  - Europese Economische Gemeenschap., 1963; 2000
    Nrs. 1661-1750
  - Europese Economische Gemeenschap., 1963; 2001
    Nrs. 1751-1753
  - Europese Economische Gemeenschap., 1963; 2002
    Witte documenten (tussennummers)
    Nrs. 86-840
  - Europese Economische Gemeenschap., 1963; 2003
    Nrs. 780-1028
  - Europese Economische Gemeenschap., 1963; 2004
    Nrs. 1075-1121
  - Europese Economische Gemeenschap., 1964; 2005
    Nrs. 1-120
  - Europese Economische Gemeenschap., 1964; 2006
    Nrs. 121-170
  - Europese Economische Gemeenschap., 1964; 2007
    Nrs. 171-260
  - Europese Economische Gemeenschap., 1964; 2008
    Nrs. 261-340
  - Europese Economische Gemeenschap., 1964; 2009
    Nrs. 341-416
  - Europese Economische Gemeenschap., 1964; 2010
    Nrs. 417-555
  - Europese Economische Gemeenschap., 1964; 2011
    Nrs. 556-639
  - Europese Economische Gemeenschap., 1964; 2012
    Nrs. 640-680
  - Europese Economische Gemeenschap., 1964; 2013
    Nrs. 681-780
  - Europese Economische Gemeenschap., 1964; 2014
    Nrs. 781-860
  - Europese Economische Gemeenschap., 1964; 2015
    Nrs. 861-934
  - Europese Economische Gemeenschap., 1964; 2016
    Nrs. 934-945
  - Europese Economische Gemeenschap., 1964; 2017
    Nrs. 946-1002
  - Europese Economische Gemeenschap., 1964; 2018
    Nrs. 1003-1146
  - Europese Economische Gemeenschap., 1964; 2019
    Witte documenten EEG/EGA
    Nrs. 1146-1205
  - Europese Economische Gemeenschap., 1964; 2020
    Nrs. 1206-1282
  - Europese Economische Gemeenschap., 1964; 2021
    Nrs. 1284-1330
  - Europese Economische Gemeenschap., 1964; 2022
    Nrs. 1331-1400
  - Europese Economische Gemeenschap., 1964; 2023
    Nrs. 1401-1515
  - Europese Economische Gemeenschap., 1964; 2024
    Nrs. 1516-1645
  - Europese Economische Gemeenschap., 1964; 2025
    Nrs. 1646-1660
  - Europese Economische Gemeenschap., 1964; 2026
    Nrs. 1661-1673
  - Europese Economische Gemeenschap., 1964; 2027
    Nrs. 1674-1715
  - Europese Economische Gemeenschap., 1964; 2028
    Nrs. 1716-1729
  - Europese Economische Gemeenschap., 1963; 2029
    Groene documenten R-serie
    Nrs. 1-48
  - Europese Economische Gemeenschap., 1963; 2030
    Nrs. 49-131
  - Europese Economische Gemeenschap., 1963; 2031
    Nrs. 132-185
  - Europese Economische Gemeenschap., 1963; 2032
    Nrs. 186-220
  - Europese Economische Gemeenschap., 1963; 2033
    Nrs. 221-270
  - Europese Economische Gemeenschap., 1963; 2034
    Nrs. 271-330
  - Europese Economische Gemeenschap., 1963; 2035
    Nrs. 331-370
  - Europese Economische Gemeenschap., 1963; 2036
    Nrs. 371-415
  - Europese Economische Gemeenschap., 1963; 2037
    Nrs. 416-470
  - Europese Economische Gemeenschap., 1963; 2038
    Nrs. 471-517
  - Europese Economische Gemeenschap., 1963; 2039
    Nrs. 518-575
  - Europese Economische Gemeenschap., 1963; 2040
    Nrs. 576-605
  - Europese Economische Gemeenschap., 1963; 2041
    Nrs. 606-675
  - Europese Economische Gemeenschap., 1963; 2042
    Nrs. 676-750
  - Europese Economische Gemeenschap., 1963; 2043
    Nrs. 751-800
  - Europese Economische Gemeenschap., 1963; 2044
    Nrs. 801-850
  - Europese Economische Gemeenschap., 1963; 2045
    Nrs. 851-900
  - Europese Economische Gemeenschap., 1963; 2046
    Nrs. 901-961
  - Europese Economische Gemeenschap., 1963; 2047
    Nrs. 962-963
  - Europese Economische Gemeenschap., 1963; 2048
    Nrs. 963-1005
  - Europese Economische Gemeenschap., 1963; 2049
    Nrs. 1006-1049
  - Europese Economische Gemeenschap., 1963; 2050
    Nrs. 1050-1100
  - Europese Economische Gemeenschap., 1963; 2051
    Nrs. 1101-1148
  - Europese Economische Gemeenschap., 1963; 2052
    Nrs. 1149-1180
  - Europese Economische Gemeenschap., 1963; 2053
    Nrs. 1181-1210
  - Europese Economische Gemeenschap., 1963; 2054
    Nrs. 129-671 (tussennummers)
  - Europese Economische Gemeenschap., 1964; 2055
    Nrs. 1-45
  - Europese Economische Gemeenschap., 1964; 2056
    Nrs. 46-90
  - Europese Economische Gemeenschap., 1964; 2057
    Nrs. 91-158
  - Europese Economische Gemeenschap., 1964; 2058
    Nrs. 158-215
  - Europese Economische Gemeenschap., 1964; 2059
    Nrs. 216-240
  - Europese Economische Gemeenschap., 1964; 2060
    Nrs. 241-260
  - Europese Economische Gemeenschap., 1964; 2061
    Nrs. 261-310
  - Europese Economische Gemeenschap., 1964; 2062
    Nrs. 311-369
  - Europese Economische Gemeenschap., 1964; 2063
    Nrs. 370-402
  - Europese Economische Gemeenschap., 1964; 2064
    Nrs. 403-470
  - Europese Economische Gemeenschap., 1964; 2065
    Nrs. 471-548
  - Europese Economische Gemeenschap., 1964; 2066
    Nrs. 549-620
  - Europese Economische Gemeenschap., 1964; 2067
    Nrs. 621-674
  - Europese Economische Gemeenschap., 1964; 2068
    Nrs. 676-720
  - Europese Economische Gemeenschap., 1964; 2069
    Nrs. 721-790
  - Europese Economische Gemeenschap., 1964; 2070
    Nrs. 791-870
  - Europese Economische Gemeenschap., 1964; 2071
    Nrs. 871-930
  - Europese Economische Gemeenschap., 1964; 2072
    Nrs. 931-1024
  - Europese Economische Gemeenschap., 1964; 2073
    Nrs. 1025-1086
  - Europese Economische Gemeenschap., 1964; 2074
    Nrs. 1087-1155
  - Europese Economische Gemeenschap., 1964; 2075
    Nrs. 1156-1235
  - Diverse Stukken., 2076
    - Europese Economische Gemeenschap, 1964
      Nrs. 1236-1285
    - Europese Economische Gemeenschap, 1964
      Nrs. 399 (toevoegingen)
      860 (toevoegingen)
      1210 (toevoegingen)
      1211 (toevoegingen)
      1269 (toevoegingen)
  - Diverse Stukken., 2077
    - Groep van hoge ambtenaren verantwoordelijk voor het regionale beleid in de E.E.G., 1965
    - Aanbeveling van de commissie aan de Raad betreffende economische politiek van de gemeenschap op de middellange termijn, 1963-1965
  - Diverse Stukken., 2080
    - General Agreement on Tariff and Trade E.E.G., 1964
      (GATT)
    - Interne en externe economisch evenwicht van de gemeenschap E.E.G., 1964
      Drs. F.B. Albrechts
  - Diverse Stukken., 2082
    - Landbouwpolitiek o.a. graanprijzen E.E.G., 1964-1965
    - Gemeenschappelijk beleid oliën en vetten E.E.G., 1958-1963
  - Conjunctuur politiek in de E.E.G., 1964-1965; 2083
  - Diverse Stukken., 2084
    - Monetair comité van de E.E.G., 1964
    - Coördinatiecommissie Ingen Housz E.E.G., 1963-1965
  - Diverse Stukken., 2085
    - Sociale politiek in de E.E.G., 1965
    - 21e Handelsconferentie, 21 en 22 januari 1965
    - Vrijwaringsclausule voor de groente en fruitmarkt E.E.G., 1961-1962
  - Associatiebeleid in de E.E.G., 1964; 2089
  - Diverse Stukken., 2091
    - Conjunctuur E.E.G., 1964
    - General Agreement on Tariffs and Trade (GATT), 1964
    - Betrekkingen E.E.G. en derde landen, 1964
  - Diverse Stukken., 2093
    - Werkzaamheden Raad spe-comité betr. varkensvlees, 1961
    - Werkzaamheden Raad spe-comité betr. prijstoenadering, 1961-1962
    - Werkzaamheden Raad spe-comité betr. instituten, 1961-1962
      Definitieve tekst
    - Werkzaamheden Raad spe-comité betr. landbouw.
      Algemene nota's en documentatie
    - Werkzaamheden Raad spe-comité betr. slachtpluimvee, 1961
  - Communauté Economique Européenne., 1965; 2094
    S/12/65 (COS 1-75)
  - Communauté Economique Européenne., 1965; 2095
    S/12/65 (COS 76-153)
  - Communauté Economique Européenne., 1966; 2096
    S/2/66 (COS 1-90)
  - E.E.G., 1966; 2097
    S/419/66 (COS 91 - S/955/66 COS 203)
  - Landbouw Economie en Wetgeving Concurrentievoorwaarden in de Landbouw., 1965; 2098
    2800/VI/65N E.E.G.
  - Landbouw Economie en Wetgeving Concurrentievoorwaarden in de Landbouw., 1965-1967; 2099
  - Diverse Stukken., 2100
    - Kennedy-ronde tarief en landbouw-onderhandelingen, 1963-1964
      E.E.G.
    - Werkzaamheden Raad speciaal comité betr. eieren, 1961-1962
    - Werkzaamheden Raad speciaal comité betr. groenten en fruit, 1961
    - Werkzaamheden Raad speciaal comité betr. granen, 1961-1964
  - Europese Economische Gemeenschap., 1964; 2206
    Comm 1 vervolg doos 1941
  - Comité Speciaal C.E.E., 1963; 2220
    S/63 (COS 1 - S/544/63 COS 83)
  - Comité Speciaal C.E.E., 1963; 2221
    S/557/63 COS 84 - S/870/63 COS 13
  - Europees Parlement., 1958-1961; 2348
    zittingsdocumenten
  - Europees Parlement., 1961-1962; 2349
  - Europees Parlement., 1962-1963; 2350
  - Diverse Stukken., 2351
    - Onderhandelingen met Israël, 1962
    - EEG-besluiten van de Raad en van de commissie, 1961-1962
      III/COM (61-62)
  - EEG-besluiten van de Raad en van de commissie., 1963-1964; 2352
    III/COM (63-64)
  - Diverse Stukken., 2353
    - EEG-besluiten van de Raad en van de commissie, 1961-1962
      I/COM (61-62)
    - Statistieken in de EEG, 1961-1962
  - Rapporten G.N.V.-Brussel., 1959-1962; 2354
  - Rapporten G.N.V.-Brussel., 1960-1962; 2355
  - CM/593-698 (DE RAAD)., 1957; 1
  - CM/699-790., 1957; 2
  - CM/792-888., CM/540-589.; 1957; 1958; 3
  - CM/1-136., 1959; 4
  - CM/136bijlage/179., 1959; 5
  - CM/490-637., 1960; 6
  - CM/661/747., 1961; 7
  - CM/1-156., 1962; 8
  - CM/157-340., 1962; 9
  - CM/341-474., 1962; 10
  - CM/475-599., 1962; 11
  - CM/600-794., 1962; 12
  - CM/795-894., 1962; 13
  - CM/1-230., 1963; 14
  - CM/231-346., 1963; 15
  - CM/PV/1-11 ZITTING., 1952-1953; 16
  - CM/PV/12-22 ZITTING., 1954-1955; 17
  - CM/PV/23-30 ZITTING., 1955-1956; 18
  - CM/PV/32-33 ZITTING., 1956; 19
  - CM/COCOR/1-162 (COORDINATIE COMMISSIE)., 1954; 20
  - CM/COCOR/PV/12-30., 1954-1955; 21
  - CM/COCOR/PV/31-46., 1955-1956; 22
  - CM/COCOR/PV/47-60., 1956-1957; 23
  - CM/COCOR/PV/61-76., 1957-1958; 24
  - CM/COCOR/PV/77-95., 1958-1959; 25
  - CM/COCOR/PV/96-111., 1959-1961; 26
  - CM/COCOR/PV/112-128., 1961-1963; 27
  - CM/COCOR/PV/129-140., 1963-1965; 28
  - CM/COCOR/PV/141-156., 1965-1967; 29
  - HA/224-1914 (HOGE AUTORITEIT)., 1952; 30
  - HA/1924-4490., 1953; 31
  - HA/4638-6865., 1953; 32
  - HA/6868-9091., 1953; 33
  - HA/48-1437., 1954; 34
  - HA/1438-2636., 1954; 35
  - HA/2637-3864., 1954; 36
  - HA/3865-5187., 1954; 37
  - HA/5188-5933., 1954; 38
  - HA/5934-8152., 1954; 39
  - HA/8169-8722., 1954; 40
  - HA/27-1059/1., 1955; 41
  - HA/1059-2630., 1955; 42
  - HA/2261-5063., 1955; 43
  - HA/5086-8089., 1955; 44
  - HA/8308-9619., 1955; 45
  - HA/58-1579/1., 1956; 46
  - HA/1589-3561., 1956; 47
  - HA/3412-4094., 1956; 48
  - HA/4231-5615., 1956; 49
  - HA/5616-6848/1., 1956; 50
  - HA/6848/2-9210., 1956; 51
  - HA/9329-10106., HA/60-2140.; 1956; 1957; 52
  - HA/2158-3823., 1957; 53
  - HA/3845-5899., 1957; 54
  - HA/5936/1-9140., 1957; 55
  - HA/80-1232., 1958; 56
  - HA/1256-2111., 1958; 57
  - HA/2214-3665., 1958; 58
  - HA/3683-4576., 1958; 59
  - HA/4620-6389., 1958; 60
  - HA/6405-8038., 1958; 61
  - HA/8323-9701/4., 1958; 62
  - HA/4-1844N., 1959; 63
  - HA/1844-3215CORR., 1959; 64
  - HA/3215-4904., 1959; 65
  - HA/5067-7305., 1959; 66
  - HA/6924-8753., 1959; 67
  - HA/4-1741., 1960; 68
  - HA/1753-3176., 1960; 69
  - HA/3207-4361., 1960; 70
  - HA/4368-5215., 1960; 71
  - HA/5216-6134., 1960; 72
  - HA/6170-7025., 1960; 73
  - HA/7068-7729., HA/38-499.; 1960; 1961; 74
  - HA/523-1310., 1961; 75
  - HA/1368-2967., 1961; 76
  - HA/3022-4810., 1961; 77
  - HA/4812-6800., 1961; 78
  - HA/6991-8073., 1961; 79
  - HA43-2500., 1962; 80
  - COMM/71-3577 (DE COMMISSIE)., 1970; 81
  - COMM/3650-20626., 1970; 82
  - COMM/2591-22659., 1969; 83
  - CM/GD (DE RAAD)., 1970; 84
  - CM/347-470., 1963; 85
  - CM/471-601., 1963; 86
  - CM/602-749., 1963; 87
  - CM/895-1029., 1963; 88
  - CM/750-894., 1963; 89
  - CM/1-70., 1964; 90
  - CM/71-290., 1964; 91
  - CM/291-439., 1964; 92
  - CM/440-580., 1964; 93
  - CM/581-764., 1964; 94
  - CM/765-940., 1964; 95
  - AC (GEMEENSCHAP. VERGADERING)., 1953-1955; 96
  - AC., 1955-1957; 97
  - AC., 1956-1958; 98
  - APE (EUROPEES PARLEMENT)., 1958; 99
  - APE., 1958-1959; 100
  - APE., 1959-1960; 101
  - APE., 1960-1962; 102
  - APE., 1961-1962; 103
  - APE., 1961-1962; 104
  - APE., 1961-1963; 105
  - APE., 1963-1964; 106
  - APE., 1963-1965; 107
  - APE., 1964-1966; 108
  - APE., 1965-1966; 109
  - APE., 1965-1967; 110
  - APE., 1966-1968; 111
  - STATISTIEK STUDIES EN ENQUÊTES., 1968-1970/1; 112
  - STATISTIEK STUDIES EN ENQUÊTES., 1970/2-1971; 113
  - ENERGIESTATISTIEK (EKGS-landen)., 1969-1972; 114
  - ENERGIESTATISTIEK (VERENIGD KONINKRIJK, IERLAND EN DENEMARKEN., 1970-1972; 115
  - JAARBOEKEN IJZER EN STAAL., 1964, 1966, 1968, 1972; 116
  - NATIONALE REKENINGEN, BETALINGSBELANSEN EN BELASTINGSTISTIEK., 1968-1971; 117
  - EISEN UND STAHL., 1971-1972; 118
  - STATISTISCHE MEDEDELINGEN., 1960-1962/2; 119
  - STATISTISCHE MEDEDELINGEN., 1962/3-1964/2; 120
  - STATISTISCHE MEDEDELINGEN., 1964/3-1966/2; 121
  - STATISTISCHE MEDEDELINGEN., 1966/3-1967; 122
  - ALGEMENE STATISTIEK., 1962/2-1968/1; 123
  - ALGEMENE STATISTIEK., 1968/2-1969/8; 124
  - ALGEMENE STATISTIEK., 1969/9-1969/12; 125
  - ALGEMENE STATISTIEK., 1970/1971/5; 126
  - ALGEMENE STATISTIEK., 1971/6-1972/12; 127
  - STAALCONGRES., 1965-1966; 128
  - BUITENLANDSE HANDEL., 1963-1965; 129
  - BUITENLANDSE HANDEL., 1966-1968; 130
  - BUITENLANDSE HANDEL., 1960 EN 1969; 131
  - BUITENLANDSE HANDEL., 1955-1959; 132
  - BUITENLANDSE HANDEL., 1970-1971; 133
  - STAALCONGRES., 1964; 134
  - EGKS., 1962-1963; 135
  - CEE/SOCIALE AANGELEGENHEDEN., 1958-1959; 136
  - EGKS/RU., 1962-1963; 137
  - ONDERHANDELINGEN MET ENGELAND., 1962-1963; 138
  - CONTACTCOMMISSIE EGKS., 1961-1965; 139
  - COM. DE PRESIDENTS., 1962-1966; 140
  - COM. DE PRESIDENTS., 1965-1966; 141
  - EGKS DOC. (52)1-21 EN DOC. (531) 1-25., 1952-1953; 142
  - COMIÉ DES EXPERTS (SECURITÉ SOCIALE)., 1954; 143
  - HA/ICC/26-85., 1953; 144
  - HA/ICC/86-92., HA/ICC/1-7.; 1953; 1954; 145